Inventaris van het archief van de Inspecteur-Generaal van het Verkeer en voorgangers, 1860-1949 (1967)
Nationaal Archief, Den Haag
- ARCHIEF VAN AFDELING III (Personeel spoor- en tramwegen), 3
  - Archiefbescheiden vanaf april 1921, 3.2
    - Pensioenregelingen, 3.2.6
      - P1-4/7. Pensioen reglement, 1917-1948.; 1557; 1 pak
      - RDV6/28, P5, S4. Pensioenregeling tramwegpersoneel in groepsverband van de Nederlandse tramwegen, 1922-1946.; 1558; 1 pak
      - P5. Pensioenregeling Nederlandsche Spoorwegen, 1893-1941.; 1559; 1 omslag
      - Pensioencommissie voor tramwegpersoneel, 1920-1923.; 1560; 1 pak
      - P-reglement Maasbuurt Pensioenfonds, 1939-1940.; 1561; 1 omslag
      - Commissie Personeel Pensioen en Spaarvoorzieningen, 1946-1949.; 1562; 1 pak
    - Reglement Dienstvoorwaarden tramwegen, 3.2.7
      - DR. Tramwegreglement, 1919-1938.; 1563; 1 omslag
      - DR3-4,7-8. Tramwegen, 1920-1946.; 1564; 1 pak
      - RDTV. Reglement Dienstvoorwaarden voor de tramwegen, 1918-1923.; 1565-1566; 2 pakken
        - RDVT44 1918-1921, 1565
        - RDVT44 1921-1923, 1566
      - RDV. Reglement Dienstvoorwaarden, 1919-1950.; 1567-1586; 9 pakken en 11 omslagen
        - RDV, DR1+3-4, P5 N.V. Nederlandsche Buurtspoorweg Maatschappij Zeist 1919-1948, 1567; pak
        - RDV1, DR, P5, Z Westlandsche Stoomtramweg Maatschappij 1919-1948, 1568
        - RDV, RDV16, DR Tramweg Maatschappij "De Graafschap" 1920-1939, 1569
        - RDV, DR2, O N.V. Brabantsche Buurtspoorwegen en Autobusdiensten 1920-1940, 1570; pak
        - RDV, DR1+4, P Haagsche Tramweg Maatschappij 1920-1949, 1571
        - RDV7, RDV, DR De Twentsche Electrische Tramweg-Maatschappij 1921-1937, 1572
        - RDV1-2+26, DR1+3, P5 Noord-Zuid-Hollandsche Tramweg Maatschappij 1921-1949, 1573
        - RDV, DR2-4, P5 Limburgsche Tramweg Maatschappij 1921-1950, 1574; pak
        - RDV, P5 Dedemvaartsche Stoomtramweg 1922-1933, 1575
        - RDV18+28, Z Gooische Tramweg Maatschappij 1922-1938, 1576; pak
        - RDV, P5 N.V. Provinciale Zeeuwsche Electriciteits-Maatschappij 1922-1945, 1577
        - RDV, RDV11, DR, N.V. Stoomtram "Walcheren" 1922-1945, 1578
        - RDV1+19, DR1+4 Stoomtram Maatschappij Breskens-Maldeghem 1922-1947, 1579; pak
        - RDV, DR1-2+4 Nederlandsche Tramweg Maatschappij 1922-1947, 1580
        - RDV, RDV2+15, DR1-5, N.V. Stoomtram Maatschappij "Oostelijk Groningen" 1922-1948, 1581; pak
        - RDV, RDV32, DR2+4, S3-4, P5, Eerste Drentsche Stoomtramweg Maatschappij 1924-1946, 1582; pak
        - RDV, P, Z, DR1-2+4 Geldersche Tramwegen 1925-1946, 1583
        - RDV, P, DR1, Spoorweg Maatschappij Mechelen-Terneuzen 1926-1949, 1584; pak
        - RDV, D11, DR3-5, P, Z Rotterdamsche Tramweg Maatschappij 1926-1949, 1585
        - RDV, DR1-2+4, P5 Zeeuwsch Vlaamsche Tramweg Maatschappij 1927-1947, 1586; pak
      - RDV. Reglement Dienstvoorwaarden; vervallen Reglement Dienstvoorwaarden van maatschappijen overgegaan naar de N.V. Brabantsche Buurtspoorwegen en Autobusdiensten, 1922-1937.; 1587-1592; 2 pakken en 4 omslagen
        - P3, RDV, RDV16 Zuider Stoomtramweg Maatschappij 1922-1933, 1587; pak
        - RDV, RDV27, N.V. Stoomtram 's-Hertogenbosch- Helmond-Veghel-Oss 1922-1933, 1588
        - RDV, RDV25, Tramweg Maatschappij "De Meijerij" 1922-1933, 1589
        - RDV, RDV16, Hollandsche Buurtspoorwegen 1922-1934, 1590
        - P7, RDV, RDV16, Stoomtramweg Maatschappij Antwerpen-Bergen op Zoom-Tholen 1925-1935, 1591
        - P5, RDV, RDV16 Zuid Nederlandsche Stoomtramweg Maatschappij 1925-1937, 1592; pak
      - RDV. Tramwegen, 1929-1946.; 1593; 1 omslag
      - RDV11, RDTV44. Ontwerp-reglementen, 1920-1927.; 1594; 1 omslag
      - TDR56. Beschikking van 30 september 1920 inzake ontheffingen verleend aan buitenlandse maatschappijen die ook op Nederlands grondgebied rijden, 1595; 1 stuk
      - RDV. Reglementen Dienstvoorwaarden voor Tramwegen, 1925-1926.; 1596; 1 omslag
      - Opheffing Raad van Beroep van het Groepsverband; diverse uitspraken in beroepen van trampersoneel, 1931-1951.; 1597; 1 omslag
      - RDV/TR/Alg. Loonregelingen div. tramwegondernemingen, 1943-1948.; 1598; 1 pak
      - DR/TR/Alg. Ontwerp wijziging dienst en rusttijden van het tramwegreglement, 1945-1948.; 1599; 1 omslag
    - Reglement Dienstvoorwaarden spoorwegen, 3.2.8
      - RDV. Reglement Dienstvoorwaarden, 1919-1949.; 1600-1626; 27 pakken
        - RDV, DR, TR, P5, Algemeen 1919-1947, 1600
        - RDV Reglement Dienstvoorwaarden 1921 1920-1921, 1601
        - RDV Correspondentie over indeling van gemeenten in loonklassen 1920-1928, 1602
        - RDV2-3 Wijziging Reglement Dienstvoorwaarden 1921; samenstelling scheidsgerechten 1921-1922, 1603
        - RDV2 Wijzigingsbladen Reglement Dienstvoorwaarden 1921 1921-1925, 1604
        - RDV2-3 Wijzigingen Reglement Dienstvoorwaarden 1921 1921-1925, 1605
        - RDV, RDV22 N.V. Maas-Buurtspoorweg 1922-1944, 1606
        - RDV Loonregeling Maasbuurtspoorweg 1923-1936, 1607
        - DR9 Toepassing art. 89 van de Arbeidswet 1919 1923-1938, 1608
        - RDV, RDV2-3 Wijziging Reglement Dienstvoorwaarden 1926; Nederlandsche Spoorwegen 1926-1937, 1609
        - RDV, RDV22 Zieken- en ondersteuningsfonds Maas-Buurtspoorweg 1926-1944, 1610
        - RDV Verlenging herzieningstermijn Reglement Dienstvoorwaarden 1926; Nederlandsche Spoorwegen 1930-1937, 1611
        - RDV2 Aanvulling bijlage III Reglement Dienstvoorwaarden 1926; Nederlandsche Spoorwegen 1932, 1612
        - RDV Reglement Dienstvoorwaarden 1938 Nederlandsche Spoorwegen 1932-1941, 1613
        - DR Rijwielvergoeding 1936, 1614
        - RDV Tijdelijke toelage aan personeel der Nederlandsche Spoorwegen 1941, 1615
        - RDV Salarismaatregelen ten aanzien van het personeel in dienst bij de 1942, 1616
        - RDV N.V. Het Spoorwegbouwbedrijf - Utrecht 1942, 1617
        - RDV Wijziging Reglement Dienstvoorwaarden 1943 Nederlandsche Spoorwegen 1942-1945, 1618
        - RDV Rechtspositie van het personeel bij de Spoorwegen en intercommunale tramwegen 1943, 1619
        - RDV1 Reglement Dienstvoorwaarden 1946 en daarbij behorende loonregeling van de Nederlandsche Spoorwegen 1945-1948, 1620
        - RDV2 Betaling overuren van uren boven 96 per 2 weken voor rijdend personeel Nederlandsche Spoorwegen 1946, 1621
        - RDV1 Reglementen, aanschrijvingen enz. betrekking hebbende op de uitvoering van het RDV der Nederlandsche Spoorwegen 1946, 1622
        - RDV2 Gratificaties personeel Nederlandsche Spoorwegen 1946-1947, 1623
        - RDV2 Loonregeling spoorwegpersoneel; werkplaats premie voorschriften 1946-1948, 1624
        - RDV2 Loonregelingen vastgesteld door het college van Rijks Bemiddelaars 1946-1949, 1625
        - RDV2 Kerstgratificatie personeel; Nederlandsche Spoorwegen 1946-1949, 1626
    - Uitspraken scheidsgerechten, 3.2.9
      - S. Uitspraken scheidsgerechten, 1905-1944.; 1627-1630; 3 pakken en 1 omslag
        - dossiers 39, 296, 836, 918 1905-1919, 1627
        - RDV2, R, S 1921-1934, 1628
        - RDV2 Revisie 1921-1922, 1629; omslag
        - R, S 1935-1944, 1630
- ARCHIEF VAN DE AFDELING IV, 4
  - Afdeling IV Tramwegen (1910-1922), 4.1
    - Rubriekenarchief Afdeling IV, 4.1.1
      - O 24. Noord-Zuid-Hollandsche Tramweg Maatschappij; kruising te Leiden, 1909-1911.; 1631; 1 omslag
      - O 31. Rotterdamsche tramweg Maatschappij; waarschuwingsbord te Hoogvliet, 1922.; 1632; 1 omslag
      - O 38. Stoomtram Maatschappij Breskens-Maldeghem; reorganisatie, 1917.; 1633; 1 omslag
      - O 43. Tramweg Maatschappij "De Meijerij"; kruising bij wp 38 Eindhoven-Grens S.S, 1918.; 1634; 1 omslag
      - O 100. Limburgsche tramweg Maatschappij; profielen van vrije ruimte, 1921.; 1635; 1 omslag
      - O 102. Spoorwegverbinding met Kerkrade, 1920.; 1636; 1 omslag
      - O 124. Maatschappij tot exploitatie van tramwegen, 1903-1920.; 1637; 1 pak
      - O 24. Noord-Zuid-Hollandsche Tramweg Maatschappij; veiligheidsvoorschriften, 1921.; 1638; 1 omslag
    - Bundelarchief Afdeling IV, 4.1.2
      - Reglementen; opheffing bewaking; spoorwegen, 1907-1918.; 1639; 1 pak
      - Onderzoek rollend materieel, 1912-1922.; 1640-1643; 4 omslagen
        - Westlandsche Stoomtramweg Maatschappij 1912, 1640
        - Rotterdamsche Tramweg Maatschappij 1914-1919, 1641
        - Zeeuwsch-Vlaamsche Tramweg Maatschappij 1916-1922, 1642
        - Noord-Zuid-Hollandsche Tramweg Maatschappij 1917, 1643
      - Uitvoering art. 1 van het Tramwegreglement 1902, 1916-1922.; 1644; 1 pak
      - Het tramwegvraagstuk; fusie Tramwegen-Brandstoffensubsidies, 1919-1921.; 1645; 1 omslag
  - Afdeling IV Wegverkeer (1937-1945), 4.2
    - Rubriekenarchief Afdeling IV, 4.2.1
      - 01. Algemeen, 1938-1942.; 1646-1651; 6 pakken
        - 1938 sept.-1939 aug., 1646
        - 1939 sept.-1939 dec., 1647
        - 1940 jan.-jun, 1648
        - 1940 jul-dec., 1649
        - 1941, 1650
        - 1942, 1651
      - 01A. Werkverruiming, 1941.; 1652; 1 omslag
      - 01B. Gratis vervoer, 1941-1942.; 1653; 1 omslag
      - 01D. Standplaatsen motorrijtuigen, 1942.; 1654; 1 omslag
      - 01E. Staanplaatsen in autobussen, 1940-1942.; 1655; 1 omslag
      - 01F. Wagenpark autobussen, 1941-1942.; 1656; 1 omslag
      - 01H. Beperking reizigersvervoer, 1942-1943.; 1657; 1 omslag
      - 01K. Maximum snelheid, 1942-1944.; 1658; 1 omslag
      - 01M. Autobusstations, 1942.; 1659; 1 omslag
      - 02A. Prijsvoorschrift en vervoerprijsbesluit 1940, 1940-1945.; 1660; 1 omslag
      - 02C. Tariefsverhoging, 1940-1942.; 1661; 1 pak
      - 02C. Tariefsverhoging mijnwerkersvervoer, 1941.; 1662; 1 omslag
      - 02C. Tarieven werkverruiming, 1941-1942.; 1663; 1 omslag
      - 05. Taxi's en huurauto's, 1939-1942.; 1664; 1 pak
      - 05A. Huurauto's voor ziekenvervoer, 1941.; 1665; 1 pak
      - 05A. Tarief beschikking huurauto's 1941, 1666; 1 omslag
      - 05B. Gebruik van huurauto's, 1941-1942.; 1667; 1 omslag
      - 06. Verzekeringen ingevolge het UAP, 1935-1944.; 1668; 1 pak
      - 08. Spoorwegaangelegenheden, 1939-1942.; 1669; 1 pak
      - 10. Vergunningen autobusdiensten binnen één gemeente, 1936-1940.; 1670-1681; 12 omslagen
        - Algemeen 1937-1938, 1670
        - Groningen 1937-1938, 1671
        - Friesland 1936-1939, 1672
        - Drenthe 1939-1940, 1673
        - Overijssel 1937-1940, 1674
        - Gelderland 1937-1940, 1675
        - Utrecht 1939-1940, 1676
        - Noord-Holland 1937-1940, 1677
        - Zuid-Holland 1937-1940, 1678
        - Zeeland 1938-1940, 1679
        - Noord-Brabant 1937-1940, 1680
        - Limburg 1937-1940, 1681
      - 11. Aanvragen verlenging vergunningen, 1937-1939.; 1682-1689; 8 omslagen
        - Algemeen 1938-1939, 1682
        - Rapporten van de rijksinspecteurs betreffende verlengingen 1 jan. 1941 1937-1938, 1683
        - Drenthe 1938, 1684
        - Overijssel 1937-1938, 1685
        - Noord-Holland 1937, 1686
        - Zuid-Holland 1937-1938, 1687
        - Noord-Brabant 1937, 1688
        - Zeeland 1937, 1689
      - 11A. Aankondigingen verlengingen in de staatscourant, 1937-1939.; 1690; 1 pak
      - 12. Aanschrijvingen, 1938-1942.; 1691; 1 pak
      - 13. Nummering vergunningen toerwagenritten en eigen vervoer, 1939.; 1692; 1 omslag
      - 14. Correspondentie inzake statistieken, 1937-1945.; 1693; 1 pak
      - 16. Beroepen beschikkingen: Toerwagenritten, 1937-1940.; 1694-1704; 3 pakken en 8 omslagen
        - Groningen 1938, 1694
        - Friesland 1937, 1695
        - Drenthe 1939, 1696
        - Overijssel 1938, 1697
        - Gelderland 1937-1940, 1698; pak
        - Utrecht 1938-1939, 1699
        - Noord-Holland 1939, 1700
        - Zuid-Holland 1939-1940, 1701
        - Zeeland 1938, 1702
        - Noord-Brabant 1938-1939, 1703; pak
        - Limburg 1937-1939, 1704; pak
      - 16A. Beroepen beschikkingen: Dienstregeling, Tarieven, 1938-1940.; 1705; 1 pak
      - 17. Beroepen beschikkingen: Eigen vervoer, 1938-1939.; 1706; 1 omslag
      - 19. Beroepen n.a.v. beslissing Inspecteur-Generaal, 1938-1940.; 1707; 1 omslag
      - 21. Voorbereiding verlenging van vergunningen voor autobusdiensten ingaande 1 januari 1941, 1938.; 1708; 1 omslag
      - 21A. Gegevens betreffende bestaande autobusdiensten in de districten Gelderland, Utrecht, Zuid-Holland en Noord-Holland, 1938.; 1709; 1 pak
      - 22. Opheffing van stations en halten; klachten, 1938.; 1710; 1 omslag
      - 25. Wijziging Wet Autovervoer Personen (WAP); Uitvoeringsbesluit Autovervoer Personen (UAP) 4e uitvoering, 1940-1941.; 1711; 1 omslag
      - 29. Wijziging prijzen beschikking gebruikte motorrijtuigen 1941 en regelen en voorwaarden Inspecteur-Generaal, 1941-1944.; 1712; 1 omslag
      - 29. (Her)taxatie, 1942.; 1713; 1 omslag
      - 29. Ontheffingen prijzenbeschikking gebruikte motorrijtuigen, 1942-1943.; 1714; 1 omslag
      - 29I. Prijzenbeschikking gebruikte motorrijtuigen en taxaties, 1941-1945.; 1715; 1 omslag
      - 29II. Toewijzing benzine aan taxateurs en aanvragers, 1941-1944.; 1716; 1 omslag
      - 31. Beroepen tegen beslissingen CVP krachtens 4e Uitvoeringsbesluit vóór 15 mei 1942, 1940-1942; 1717-1728; 2 pakken en 10 omslagen
        - Registers van beroepen (districtsgewijze); Algemene aanschrijving 12 okt. 1940 1940, 1717
        - Groningen 1941, 1718
        - Friesland 1940-1942, 1719
        - Drenthe 1940-1941, 1720
        - Overijssel 1941-1942, 1721; pak
        - Gelderland 1940-1941, 1722
        - Utrecht 1941, 1723
        - Noord-Holland 1940-1941, 1724
        - Zuid-Holland 1940-1942, 1725; pak
        - Zeeland 1941-1942, 1726
        - Noord-Brabant 1941, 1727
        - Limburg 1941, 1728
      - 33. Beroepen 4e Uitvoeringsbesluit na 15 mei 1942, 1729; 1 omslag
      - 34. Besluiten op beroepen Reglement Autovervoer Personen, 1937-1941.; 1730; 1 pak
      - 35. Besluiten op beroepen Wet Autovervoer Personen (WAP), 1940-1943.; 1731; 1 omslag
      - 36. Besluiten op beroepen 4e Uitvoeringsbesluit, 1941-1943.; 1732; 1 pak
      - 40. Circulaires inzake niet verlenging van vergunningen groepsvervoer, 1941.; 1733; 1 omslag
      - 41. Aanvragen verlenging vergunningen groepsvervoer, 1939-1940.; 1734-1743; 2 pakken en 7 omslagen
        - Groningen en Drenthe 1940, 1734
        - Friesland 1940, 1735
        - Overijssel 1939-1940, 1736
        - Gelderland 1940, 1737
        - Utrecht 1940, 1738
        - Noord-Holland 1940, 1739
        - Zuid-Holland 1940, 1740
        - Zeeland 1939-1940, 1741
        - Noord-Brabant 1940, 1742; pak
        - Limburg 1940, 1743; pak
      - Openbare vergaderingen van de Commissie Vervoersvergunningen in het district Zeeland, 1937-1940.; 1744; 1 pak
      - Openbare vergaderingen van de Commissie Vervoervergunningen in het district Zuid-Holland, 1939-1941.; 1745; 1 omslag
    - Bundelarchief Afdeling IV, 4.2.2
      - Borden autobushalten, 1939.; 1746; 1 omslag
      - Heffing van leges door gemeentes, 1937.; 1747; 1 omslag
      - Inlichtingen over het motorvervoer in Nederland, 1937.; 1748; 1 omslag
      - Coördinatie van het goederenvervoer, 1937-1938.; 1749; 1 omslag
      - Toerwagenritten, 1937-1938.; 1750; 1 pak
      - Archiefbeheer in de districten, 1937-1938; 1751; 1 omslag
      - Behandeling van verzoeken om tussenkomst, 1937-1938.; 1752; 1 omslag
      - Busdienst op zondag, 1937-1938.; 1753; 1 omslag
      - Vervoer van personen per vrachtauto alsmede vervoer van arbeiders, 1937-1939.; 1754; 1 omslag
      - Dienstregelingen, vergunningen en tarieven, 1937-1939.; 1755; 1 pak
      - Behandeling van beroepen, 1937-1944.; 1756; 1 pak
      - Overneming autobusbedrijven, 1938.; 1757; 1 omslag
      - Verstrekken van gegevens die militaire waarde hebben, 1938.; 1758; 1 omslag
      - Behandeling van verzoek van J. Eggebeen uit Wolphaartsdijk om toekenning van een schadeloosstelling voor het in werking brengen van een autobusdienst, 1938.; 1759; 1 omslag
      - Retourbiljetten autobussen, 1938.; 1760; 1 omslag
      - Verzekering van autobussen en passagiers, 1938-1939.; 1761; 1 omslag
      - Uitvoering autobusdiensten tijdens vorstperiode, 1938-1939.; 1762; 1 omslag
      - Uitvoering diensten in afwijking van de vergunningen, 1938-1939.; 1763; 1 omslag
      - Staking tramdienst op het baanvak Zeist-Rhenen, 1939.; 1764; 1 omslag
      - Uitstel van het uitoefenen van autobusdiensten, 1939-1940.; 1765; 1 omslag
      - Uitvoering van diensten in afwijking van de vergunningen, 1939-1940.; 1766; 1 omslag
      - Autobusdiensten van de dochterondernemingen van de Nederlandsche Spoorwegen, 1939-1941.; 1767; 1 omslag
      - Richtingaanwijzers op tramrijtuigen, 1940.; 1768; 1 omslag
      - Polissen voor verzekering van motorvoertuigen (Groningen, Friesland, Overijssel-Noord-Brabant), 1941-1943.; 1769; 1 pak
      - Uitbetaling schadeloosstellingen voor gevorderde motorvoertuigen, 1942-1944.; 1770; 1 omslag
      - Behandeling van het mijnwerkersvervoer, 1943-1944.; 1771; 1 omslag
        Archiefbescheiden van Ir. Zijderlaan, belast met het toezicht op de N.V. V.A.V. te Maastricht.
      - Klappers op namen van eigenaars van gevorderde voertuigen, 1943-1946.; 1772; 1 omslag
  - Afdeling IV Verkeersveiligheid, 4.3
    - Agendabladen, 1945-1949.; 1773; 1 omslag
    - Werkcommissie Veilig Verkeer, 1945-1948.; 1774; 1 pak
    - Algemene correspondentie, 1946-1949.; 1775-1777; 3 pakken
      - Inhoudsopgave; dossiernrs. 1 t/m 50 1946, 1775
      - Inhoudsopgave; dossiernrs. 1 t/m 52 1947, 1776
      - Inhoudsopgave; dossiernrs. 1 t/m 59 1948-1949, 1777
    - Beschrijving werkzaamheden afdeling IV, 1947.; 1778; 1 omslag
    - Researchcommissie, sub-commissie van de Werkcommissie Veilig Verkeer, 1947-1948.; 1779; 1 pak
    - Verkeersveiligheid; werkprogramma, 1948-1949.; 1780; 1 omslag
    - Verbond voor Veilig Verkeer, 1949.; 1781; 1 omslag
- ARCHIEF VAN AFDELING V (Keuring voertuigen), 5
  - Onderzoek en keuring autobussen, 5.1
    - Algemeen, 1934-1939.; 1782; 1 omslag
    - A.S, 1937-1939.; 1783; 1 pak
    - Bedford, 1937-1938.; 1784; 1 omslag
    - Brockway, 1938-1939.; 1785; 1 omslag
    - Büssing., 1936-1940.; 1786; 1 pak
    - Chausson, 1945-1949.; 1787; 1 pak
    - Chevrolet, 1937-1947.; 1788-1790; 3 pakken
      - Deel 1 1937-1939, 1788
      - Deel 2 1937-1939, 1789
      - Deel 3 1937-1947, 1790
    - Citroën, 1931-1937.; 1791; 1 pak
    - Commer, z.d.; 1792; 1 omslag
    - DAAG N.A.C.O., 1938.; 1793; 1 omslag
    - Diamond T, 1937-1940.; 1794-1796; 3 pakken
      - Deel 1, 1794
      - Deel 2, 1795
      - Deel 3, 1796
    - Dion Bouton, 1933-1938.; 1797; 1 omslag
    - Dodge, 1937-1940.; 1798; 1 pak
    - Fargo, 1937.; 1799; 1 omslag
    - Ford, 1937-1940.; 1800-1802; 3 pakken
      - Deel 1, 1800
      - Deel 2, 1801
      - Deel 3, 1802
    - General Motors Continental, 1937-1949.; 1803; 1 omslag
    - International, 1937-1941.; 1804-1805; 2 pakken
      - Deel 1, 1804
      - Deel 2, 1805
    - Kromhout, 1937-1941.; 1806-1807; 2 pakken
      - Deel 1, 1806
      - Deel 2, 1807
    - Krupp, 1937-1941.; 1808; 1 pak
    - Lancia, 1932.; 1809; 1 omslag
    - Leyland, 1937-1940.; 1810; 1 pak
    - Liberty, 1938-1939.; 1811; 1 omslag
    - Mack, 1938-1939.; 1812; 1 omslag
    - Magirus, 1937-1940.; 1813; 1 pak
    - Mercedes-Benz, 1937-1941.; 1814-1815; 2 pakken
      - Deel 1, 1814
      - Deel 2, 1815
    - Miesse, 1937, 1939.; 1816; 1 omslag
    - Minerva, 1937-1940.; 1817; 1 omslag
    - Morris, 1930, 1938.; 1818; 1 omslag
    - M.A.N., 1937-1940.; 1819; 1 pak
    - Oldsmobile, 1937-1940.; 1820; 1 omslag
    - Opel, 1937-1941.; 1821; 1 pak
    - Panhard Levassor, 1938.; 1822; 1 omslag
    - REO, 1937-1939.; 1823; 1 omslag
    - Renault, 1937-1948.; 1824; 1 pak
    - Republic, 1937.; 1825; 1 omslag
    - Saurer, 1937-1941.; 1826-1827; 2 pakken
      - Deel 1, 1826
      - Deel 2, 1827
    - Stewart, z.d..; 1828; 1 omslag
    - Studebaker, 1937-1940.; 1829; 1 pak
    - Ten Cate, 1938-1939.; 1830; 1 omslag
    - Volvo, 1937-1943.; 1831-1832; 2 pakken
      - Deel 1, 1831
      - Deel 2, 1832
    - Vulcan, 1938-1939.; 1833; 1 omslag
    - White, 1937-1940.; 1834; 1 omslag
    - Willys, 1938.; 1835; 1 omslag
  - Onderzoek en keuring tramwegmaterieel, 5.2
    - O1. Hinder voor het verkeer, 1929-1940.; 1836; 1 omslag
    - O1. Wijziging en aanvulling Algemene Reglement van Dienst, 1944-1945.; 1837; 1 omslag
    - Onderzoek rollend materieel, 1913-1949.; 1838-1847; 1 pak en 8 omslagen
      - O. ketelkeuringen locomotieven 1924-1949, 1838; pak
      - O 1. Haagsche Tramweg-Maatschappij 1941, 1839
      - O 12. Geldersche Stoomtrammaatschappij 1913-1937, 1840
      - O 24. Noord-Zuid-Hollandsche Tramweg Maatschappij 1937-1949, 1841
      - O 29. Westlandsche Stoomtrammaatschappij 1945-1949, 1842
      - O 31. Rotterdamsche Tramweg-Maatschappij 1938-1948, 1843
      - O 31. Rotterdamsche Tramweg-Maatschappij 1942-1943, 1844
      - O 67. Nederlandsche Buurtspoorweg Maatschappij 1937-1949, 1845
      - O 114. N.V. Maasbuurtspoorwegmaatschappij 1937-1942, 1846
      - O 145. Zeeuwsch-Vlaamsche Tramweg-Maatschappij 1941-1942, 1949, 1847
    - Commissie tot onderzoek van zwerfstroomcorrosie, 1935-1940.; 1848; 1 pak
    - O 1. Oorlogsschade en hervatting van de dienst, 1944-1945.; 1849; 1 omslag
- ARCHIEF VAN AFDELING VI (Goederenvervoer), 6
  - Algemene correspondentie met bevrachtingscommissariaten, 1939-1941.; 1850-1868; 4 pakken en 15 omslagen
    - Algemeen 1939-1940, 1850
    - Alkmaar 1941, 1851
    - Amersfoort 1939-1941, 1852
    - Amsterdam 1939-1941, 1853
    - Breda 1940-1941, 1854
    - Dordrecht 1939-1941, 1855
    - Groningen 1940, 1856
    - 's-Hertogenbosch 1939-1941, 1857
    - Leeuwarden 1939-1941, 1858
    - Leiden 1940-1941, 1859
    - Maastricht 1939-1941, 1860; pak
    - Meppel 1940-1941, 1861
    - Nijmegen 1939-1941, 1862; pak
    - Rotterdam 1939-1941, 1863; pak
    - Terneuzen 1939-1941, 1864
    - Utrecht 1940-1941, 1865
    - Veendam 1939-1941, 1866; pak
    - Venlo 1940-1941, 1867
    - Zwolle 1940-1941, 1868
  - Bemoeiingen Duitse autoriteiten met het Nederlandse vervoer in 1940, 1869; 1 omslag
  - Vordering van vrachtauto's, 1940.; 1870; 1 omslag
- ARCHIEF VAN DE SECRETARIE, 7
  - Inschrijving vrachtauto's en tractoren, 1941-1943.; 1871; 1 omslag
  - Stamboeken over het personeel van de Raad van Toezicht op de Spoorwegdiensten, 1860-1920.; 1872; 1 pak
  - Verslag over het jaar 1878 door de Raad van Toezicht op de Spoorwegdiensten aan de minister van Waterstaat, Handel en Nijverheid, 1879.; 1873; 1 deel